【裁判字號】    97,簡上,10
【裁判日期】    970205
【裁判案由】    違反毒品危害防制條例
【裁判全文】
臺灣彰化地方法院刑事判決              97年度簡上字第10號
上  訴  人
即  被  告  甲○○
上列上訴人因違反毒品危害防制條例案件，不服本院員林簡易庭
九十六年度員簡字第六一四號中華民國九十六年十二月六日第一
審簡易判決（原檢察官聲請簡易判決處刑案號：九十六年度毒偵
字第四一０四號），提起上訴，本院管轄之第二審合議庭判決如
下：
    主      文
上訴駁回。
    事實及理由
一、本案經本院審理結果，認第一審判決認事用法及量刑均無不
    當，應予維持，並引用第一審判決書記載之事實、證據及理
    由（詳如附件）。
二、本件上訴人即被告甲○○（以下簡稱被告）上訴意旨略以：
    被告無持有、吸食、販售毒品之前科，無知初犯持有毒品，
    而被告結婚不久，育有一子，生活不易，被告深知悔過，將
    不再犯，並會努力工作，負起家庭責任，請求從輕量刑，予
    被告自新之機會等語。
三、訊據被告對於上開持有第二級毒品甲基安非他命之事實坦承
    不諱，且被告於九十六年八月二十日下午七時二十分許，在
    彰化縣員林鎮○○路○段三十號鎮興廟前為警查獲之結晶一
    包，經警方以聯勤二０四廠製造之檢驗Ａ包試劑初步檢驗結
    果，確呈藍色甲基安非他命反應，此有彰化縣員林分局查獲
    涉嫌毒品危害防制條例毒品初步檢驗報告單一份及照片二幀
    在卷可稽，且被告於警詢、偵訊及本院審理時亦均稱為警所
    查扣之物品係其以一千元之價格所購得之甲基安非他命，是
    以被告所持有並遭查扣之結晶確係甲基安非他命無訛，從而
    被告於本院審理時自白其持有第二級毒品甲基安非他命，核
    與事實相符，足堪採信。本件事證明確，被告持有第二級毒
    品甲基安非他命之犯行，應堪認定。
四、按量刑之輕重係屬事實審法院得依職權自由裁量之事項，苟
    已斟酌刑法第五十七條各款所列情狀而未逾法定刑度，即不
    得遽指為違法。且在同一犯罪事實與情節，如別無其他加重
    或減輕之原因，下級審法院量定之刑，亦無過重或失輕之不
    當情形，則上級審法院對下級審法院之職權行使，原則上應
    予尊重（最高法院八十五年度台上字第二四四六號判決參照
    ）。本件被告於本院審理時業已坦承犯行，而原審以被告持
    有第二級毒品甲基安非他命事證明確，並參酌本案被告持有
    之甲基安非他命數量及其犯罪之動機、目的、所生危害及被
    告於警訊、偵訊中坦承犯行之態度等一切情狀，據以論罪科
    處有期徒刑四月，並諭知易科罰金之折算標準，核無違誤或
    不當之處，被告上訴意旨認原判決有量刑過重之不當，難予
    採取，本件上訴為無理由，應予駁回。
據上論斷，應依刑事訴訟法第四百五十五條之一第一項、第三項
、第三百六十八條、第三百七十三條，判決如主文。
本案經檢察官張聖傳到庭執行職務。
中    華    民    國    97    年    2     月    5     日
                        臺灣彰化地方法院刑事第二庭
                            審判長法官  石馨文
                            法      官  黃齡玉
                            法      官  尚安雅
以上正本證明與原本無異。
本判決不得上訴。
中    華    民    國    97    年    2    月    12     日
                            書  記  官  洪年慶


司法院資訊處製作；財團法人民間司法改革基金會備份。
